【裁判字號】    98,毒抗,1076
【裁判日期】    981027
【裁判案由】    聲請觀察勒戒
【裁判全文】
臺灣高等法院臺中分院刑事裁定        98年度毒抗字第1076號
抗  告  人
即  被  告  甲○○
上列抗告人因聲請觀察勒戒案件，不服臺灣台中地方法院中華民
國98年9月28日裁定（98年度毒聲字第688號）提起抗告，本院裁
定如下：
    主  文
抗告駁回。
    理  由
一、聲請意旨略以：被告甲○○基於施用第二級毒品之犯意，於
    民國（下同）九十八年八月三日中午十二時許，在臺中市○
    ○路○段三十五之十二號廁所內，以將毒品放在鋁箔紙燒烤
    產生煙霧方式，施用第二級毒品甲基安非他命一次。嗣於九
    十八年八月三日下午六時四十五分許，為警在上址查獲，並
    扣得甲基安非他命一包（毛重計○．四五公克）之事實，業
    據被告於警詢及本署偵查中自白不諱，且其尿液送檢驗結果
    呈甲基安非他命陽性反應，有中山醫學大學附設醫院藥物檢
    測中心出具之報告書在卷可稽，是其施用毒品之犯嫌，堪以
    認定，爰聲請裁定將被告送勒戒處所觀察、勒戒云云。
二、原裁定意旨略以：被告上開施用第二級毒品甲基安非他命一
    次之犯罪事實，業據被告於警詢及偵查中坦承不諱，且被告
    為警查獲後所採集之尿液，經送請中山醫學大學附設醫院檢
    驗科藥物檢測中心檢驗結果，確呈第二級毒品甲基安非他命
    陽性反應，此有該中心所出具之尿液檢驗報告一份附卷可稽
    ，並有甲基安非他命一包（驗餘淨重○．二四三公克）扣案
    可資佐證，堪認本件聲請為正當，應予准許云云。
三、按犯施用第一級、第二級毒品之罪者，檢察官應聲請法院裁
    定令被告入戒治處所觀察、勒戒，其期間不得逾二月，毒品
    危害防制條例第二十條第一項定有明文。經查：本件被告甲
    ○○於上開時地施用第二級毒品甲基安非他命之事實，業據
    被告於警詢及偵查時分別供認不諱，且經警採集其尿液送檢
    驗結果，確呈甲基安非他命陽性反應，此有中山醫學大學附
    設醫院檢驗科於98年8月20日所出具之尿液檢驗報告1份附卷
    可稽，此外並有扣案之上開甲基安非他命一包足稽，而該甲
    基安非他命經送請行政院衛生署草屯療養院鑑定結果確檢出
    甲基安非他命反應（驗餘淨重○．二四三公克），亦有該院
    鑑定書一份附卷可按。是被告施用第二級毒品甲基安非他命
    之犯行，堪以認定。原審調查後，認檢察官之聲請為有理由
    ，爰依毒品危害防制條例第二十條第一項之規定，裁定令被
    告入勒戒處所觀察、勒戒云云，經核於法並無違誤。至被告
    抗告意旨雖指稱其係受友人慫恿，一時好奇始施用安非他命
    一次，其現已未再施用毒品，非吸毒成癮之人，且其罹患糖
    尿病多年，血糖亦不穩定，如入勒戒處所觀察勒戒，恐將導
    致病情愈加嚴重云云，惟經核此均非審酌應否裁定觀察勒戒
    之要件，且原裁定依憑上開規定裁定令被告入勒戒處所施以
    觀察勒戒，於法洵屬有據。被告抗告意旨執上開理由指摘原
    裁定不當，並無理由，應予駁回。
四、據上論結，應依刑事訴訟法第412條，裁定如主文。
中    華    民    國    98    年    10    月    27    日
            刑事第八庭  審判長法  官  羅  得  村
                              法  官  簡  源  希
                              法  官  劉  榮  服
以上正本證明與原本無異。
不得再抗告。
                              書記官  江  玉  萍
中    華    民    國    98    年    10    月    27    日


司法院資訊處製作；財團法人民間司法改革基金會備份。
